最高法院民事裁定　　　　　　九十四年度台抗字第一０八九號
　　再 抗告 人　台灣普利生股份有限公司
　　法定代理人　乙○○
　　代　理　人　王世勳律師
上列再抗告人因與相對人甲○○間聲明異議事件，對於中華民國
九十四年八月九日台灣高等法院台中分院裁定（九十四年度抗字
第六八七號），提起再抗告，本院裁定如下：
    主  文
原裁定廢棄，應由台灣高等法院更為裁定。
    理  由
相對人以台灣台中地方法院（下稱台中地院）九十年度促字第七
五四二號支付命令為執行名義，聲請強制執行再抗告人之財產。
再抗告人聲明異議，遭台中地院裁定駁回，再抗告人提起抗告，
原法院以再抗告人就支付命令聲明異議已遭駁回確定，再抗告人
復未提出系爭支付命令未合法送達之證明，相對人以系爭支付命
令為執行名義聲請強制執行並無不合，裁定駁回其抗告。
按強制執行應依執行名義為之，執行法院對於執行名義是否有效
成立，自應加以審查。未確定之支付命令，不備執行名義之要件
，其執行名義尚未成立，執行法院不得據以強制執行。法院誤認
未確定之裁判為確定，而依聲請付與確定證明書者，不生該裁判
已確定之效力，執行法院就該裁判已否確定，仍得予以審查，不
受該確定證明書之拘束。本院八十一年台抗字第一一四號判例可
資參照。查再抗告人就系爭支付命令聲明異議，遭台中地院駁回
，再抗告人提起抗告，台灣高等法院台中分院九十三年度抗更(一)
字第一○八○號裁定（見台中地院執字第七○一號卷一七七頁以
下）係以再抗告人所陳系爭支付命令送達處所非再抗告人應送達
之處所縱係屬實，依民事訴訟法第五百十五條規定，系爭支付命
令逾三個月未合法送達已失其效力，再抗告人尚無從對系爭支付
命令聲明異議為由，駁回再抗告人之抗告。該裁定並未具體審認
系爭支付命令是否經合法送達再抗告人，執行法院自應依職權審
查執行名義已否成立。原法院以再抗告人對系爭支付命令異議已
經駁回確定，認執行法院得依系爭支付命令執行，駁回再抗告人
之抗告，尚有未合。再抗告意旨，指摘原裁定不當，求予廢棄，
非無理由。又乙○○於九十四年三月十四日就台中地院執行程序
聲明異議（見台中地院執行卷一八三頁），台中地院未為裁判，
嗣乙○○與再抗告人同時對台中地院裁定提起抗告，原裁定以乙
○○未曾異議，列名為抗告人應屬誤載，對乙○○之抗告未為准
駁，尚有未合，案經發回，宜一併注意及之。
據上論結，本件再抗告為有理由。依強制執行法第三十條之一，
民事訴訟法第四百九十五條之一第二項、第四百七十七條第一項
、第四百七十八條第二項，裁定如主文。
中　　華　　民　　國　九十四　年　 十一 　月　二十四　日
                      最高法院民事第八庭
                          審判長法官  朱　建　男
                                法官  顏　南　全
                                法官  許　澍　林
                                法官  袁　靜　文
                                法官  鄭　傑　夫
最高法院民事裁定
上開裁定主文欄所載「應由台灣高等法院更為裁定」，應更正為
「應由台灣高等法院台中分院更為裁定」。
中　　華　　民　　國　九十四　年　 十一   月　二十五  日
                      最高法院民事第八庭
                          審判長法官  朱　建　男
                                法官  顏　南　全
                                法官  許　澍　林
                                法官  袁　靜　文
                                法官  鄭　傑　夫
      本件正本證明與原本無異
                                      書  記  官
中　　華　　民　　國　九十四　年   十二 　月    七　　日
                                                      Ｖ
